【裁判字號】    99,交聲,1472
【裁判日期】    991025
【裁判案由】    違反道路交通管理處罰條例聲明異議
【裁判全文】
臺灣臺北地方法院交通事件裁定        99年度交聲字第1472號
原處分機關
即移送機關  交通部公路總局臺北區監理所板橋監理站
異  議  人
即受處分人  甲○○
上列異議人即受處分人因違反道路交通管理處罰條例案件，對於
交通部公路總局臺北區監理所板橋監理站99年8 月20日所為之裁
決（板監裁字第裁41-CG0000000號）聲明異議，本院裁定如下：
    主  文
異議駁回。
    理  由
一、原處分意旨略以：異議人即受處分人甲○○於民國99年4 月
    19日上午10時26分許，駕駛車牌號碼BAR-053 號重型機車，
    行經臺北縣中和市○○路與景平路口（往中和方向）之設有
    燈光號誌管制之交岔路口時，未能遵守號誌指示，有闖紅燈
    之違規行為，經警拍照後逕行舉發，並經原處分機關交通部
    公路總局臺北區監理所板橋監理站於99年8 月20日以板監裁
    字第裁41-CG0000000號違反道路交通管理事件裁決書，以異
    議人駕車行經有燈光號誌管制之交岔路口闖紅燈為由，裁處
    異議人罰鍰新臺幣（下同）2,700 元，並記違規點數3 點。
二、按汽車駕駛人，行經有燈光號誌管制之交岔路口闖紅燈者，
    處1,800 元以上5,400 元以下罰鍰。道路交通管理處罰條例
    第53條第1 項定有明文。又汽車駕駛人有違反該條例第53條
    情形者，除依原條款處罰鍰外，並記違規點數3 點，同條例
    第63條第1 項第3 款亦有明定。另道路交通安全規則第2 條
    第1 項第1 款及道路交通管理處罰條例第3 條第8 款均明文
    規定該等有關道路交通管理法規所指之「汽車」均包含「機
    器腳踏車」。又機器腳踏車駕駛人，行經有燈光號誌管制之
    交岔路口闖紅燈者，逾應到案期限60日以上繳納罰鍰或逕行
    裁決處罰者，處2,700 元之罰鍰，違反道路交通管理事件統
    一裁罰標準表亦有明文。
三、聲明異議意旨略以：其確有於上開時、地闖紅燈，但並未收
    到舉發單與相關佐證之照片，其於99年5 月31日將戶籍遷至
    臺北縣新店市○○路○ 段229 號7 樓，之前是在臺北縣新店
    市○○路45號17樓之1 之日安臺北社區大樓，該處信件集中
    管理，管理員簽收之後並沒有轉交該郵件及舉發單，爰依法
    聲明異議等語。
四、經查：
  (一)本件異議人坦承有於上開時、地，騎乘車牌號碼BAR-053 號
    重型機車，因未依燈光號誌規定行車而闖紅燈，並有臺北縣
    政府警察局99年9 月23日北縣警交字第0990150533號函文暨
    所附臺北縣政府警察局北縣警交字第CG0000000 號舉發違反
    道路交通管理事件通知單及照片8 張在卷可稽（見本院卷第
    20至24頁），此部分事實堪以認定。
  (二)按處理違反道路交通管理事件，有關文書送達之程序，依行
    政程序法之規定，違反道路交通管理事件統一裁罰基準及處
    理細則第5 條規定甚明。而送達，於應受送達人之住居所、
    事務所或營業所為之；於應送達處所不獲會晤應受送達人時
    ，得將文書付與有辨別事理能力之同居人、受僱人或應送達
    處所之接收郵件人員，行政程序法第72條第1 項前段、第73
    條第1 項亦定有明文。據此，於應送達處所不獲會晤應受送
    達人時，倘已依上開規定將文書付與有辨別事理能力之同居
    人、受僱人或應送達處所之接收郵件人員，即已發生合法送
    達之效力。至同居人、受僱人或應送達處所之接收郵件人員
    何時將文書轉交應受送達人，於合法送達之效力不生影響。
    而受公寓大廈管理委員會僱用之管理員，其所服勞務包括為
    公寓大廈住戶接收文件，性質上應屬全體住戶之受僱人（最
    高法院90年度台抗字第86號、97年台抗字第624 號裁定意旨
    參照）。
  (三)異議人前設籍在臺北縣新店市○○路45號17樓之1 ，於99年
    5 月31日始遷至臺北縣新店市○○路○ 段229 號7 樓該址，
    且其所有之車牌號碼BAR-053 號重型機車所登記之車主住處
    地址亦為臺北縣新店市○○路45號17樓之1 等情，有個人基
    本資料查詢結果、遷徙紀錄資料查詢結果及車號查詢重型機
    車車籍等資料在卷可參（見本院卷第13至16頁），而本件舉
    發違規通知單，業經原舉發單位即臺北縣政府警察局以郵寄
    送達方式，於99年4 月30日送達至異議人上開位於臺北縣新
    店市○○路45號17樓之1 之戶籍地址，因未會晤異議人本人
    ，而將上開文書交予有辨別事理能力之受僱人即日安臺北大
    樓管理員等情，為異議人所不爭執，並有臺北縣政府警察局
    送達證書1 紙附卷可稽（見本院卷第21頁），揆諸前揭送達
    之相關規定，原舉發單位既依法定程序送達本件舉發違反道
    路交通管理事件通知單，自已發生合法送達之效力，至管理
    員嗣於何時轉交，或其事後確未將郵件轉交異議人，於合法
    送達之效力亦屬無礙。故異議人未於上揭舉發通知單所載應
    到案期限內即99年5 月29日前到案，復已逾應到案期限之60
    日以上，則原處分機關依違反道路交通管理事件統一裁罰基
    準表之規定，對異議人裁處最高罰鍰，經核並無違誤。
五、綜上，異議人於前揭時間、地點確有駕駛重型車輛，行經有
    燈光號誌管制之交岔路口闖紅燈之違規事實，且逾應到案期
    限之60日以上到案。從而，原處分機關依據道路交通管理處
    罰條例第53條第1 項、63條第1 項第3 款與違反道路交通管
    理事件統一裁罰標準表，裁處罰鍰2,700 元，並記違規點數
    3點，並無違誤。是以本件聲明異議為無理由，應予駁回。
六、據上論斷，應依道路交通管理處罰條例第87條第2 項，道路
    交通案件處理辦法第19條，裁定如主文。
中    華    民    國    99    年    10    月    25    日
                  交通法庭  法  官  林佑珊
上正本證明與原本無異。
如不服本裁定，應於裁定送達後5日內向本院提出抗告狀。
                            書記官  陳宏璋
中    華    民    國    99    年    10    月    26    日

司法院資訊處製作；財團法人民間司法改革基金會備份。
